臺灣高雄地方法院民事裁定
111年度抗字第165號
抗  告  人  葉修華    
相  對  人  裕融企業股份有限公司

法定代理人  嚴陳莉蓮


上列當事人間聲請本票裁定事件，抗告人對於民國111年11月4日
本院111年度司票字第10089號裁定提起抗告，本院裁定如下：
    主  文
抗告駁回。
抗告程序費用新臺幣壹仟元由抗告人負擔。
    理  由
一、抗告意旨略以：抗告人於民國110年10月19日所簽予相對人
    之本票，係其上金額欄為空白之本票，而抗告人向相對人借
    貸之車款共計為新臺幣（下同）1,580,000元，需每期繳納
    費用27,808元，而抗告人迄今已繳納278,080元。然相對人
    現竟要求抗告人支付貸款全額，並未扣除抗告人前開已繳納
    之費用，於法未符，為此，爰依法提起抗告。並聲明：原裁
    定廢棄。
二、按執票人向本票發票人行使追索權時，得聲請法院裁定後強
    制執行，票據法第123條定有明文。又執票人依票據法第123
     條規定，聲請法院裁定對發票人強制執行，係屬非訟事件
    ，此項聲請之裁定及抗告法院之裁定，僅依非訟事件程序就
    本票形式上之要件是否具備予以審查為已足，並無確定實體
    上法律關係存否之效力，如發票人就票據債務之存否有爭執
    時，應由發票人提起確認之訴，以資解決（最高法院56年台
    抗字第714號、57年台抗字第76號裁判要旨參照）。
三、經查，相對人於原審主張其執有抗告人所簽發如附表所示之
    本票1紙（下稱系爭本票），並免除作成拒絕證書，業據其
    提出系爭本票為證，經原審就系爭本票為形式上審查，認其
    已具備本票之法定應記載事項，依票據法第123條裁定准許
    強制執行，核無違誤。至抗告人辯稱已償還借貸款項之部分
    金額等情，要屬實體爭執，揆諸前揭規定及說明，應由抗告
    人另行提起訴訟以資解決，並非非訟程序得予審究之範圍。
    從而，原審裁定准予強制執行，即無不當，抗告意旨指摘原
    裁定不當，為無理由，應予駁回。
四、末按非訟事件，依法應由關係人負擔費用者，法院裁定命關
    係人負擔時，應一併確定其數額；非訟事件程序費用之負擔
    ，有相對人者，準用民事訴訟法有關訴訟費用之規定，非訟
    事件法第24條第1項及第21條第2項定有明文。本件抗告業經
    駁回在案，依上開法條規定，本院應予確定訴訟費用額。查
    本件訴訟費用除抗告人繳納之抗告費1,000元外，並無其他
    費用，是以，本件應由抗告人負擔之訴訟費用額確定為1,00
    0元。
五、據上論結，本件抗告為無理由，爰裁定如主文。
中　　華　　民　　國　　111 　年　　12　　月　　13　　日
                民事第一庭  審判長法　官  蔣志宗
　　　　　　　　                  法  官  劉定安
　　　　　　　　                  法  官　趙  彬
以上正本證明與原本無異。
如不服本裁定應於送達後10日內向本院提出再抗告狀（並按他造
當事人之人數附繕本），並繳納再抗告費新台幣1,000元。
再為抗告僅得以適用法規顯有錯誤為理由，並應委任律師為代理
人。
附註：
抗告人之配偶、三親等內之血親、二親等內之姻親，或抗告人為
法人、中央或地方機關時，其所屬專任人員具有律師資格並經法
院認適當者，亦得為第三審代理人。
抗告人或其法定代理人具有律師資格者及前項情形，應於提起抗
告或委任時釋明之。　　　　　　　　
中　　華　　民　　國　　111 　年　　12　　月　　14　　日
                                  書記官  洪王俞萍
附  表：
編號  發   票   日 金      額 （新臺幣） 到  期  日 票據號碼 1 110年10月19日 1,580,000元 111年8月20日 空白